【裁判字號】    97,簡,1970
【裁判日期】    970430
【裁判案由】    詐欺
【裁判全文】
臺灣板橋地方法院刑事判決              97年度簡字第1970號
聲  請  人  臺灣板橋地方法院檢察署檢察官
被      告  甲○○
上列被告因詐欺案件，經檢察官聲請以簡易判決處刑（96年度偵
字第25886 號）暨臺灣臺北地方法院檢察署檢察官移送併辦（97
年度偵字第13號），本院判決如下：
    主      文
甲○○幫助意圖為自己不法之所有，以詐術使人將本人之物交付
，累犯，處有期徒刑肆月，如易科罰金，以新臺幣壹仟元折算壹
日。
    事實及理由
一、本件犯罪事實：甲○○前於民國91年間，因違反職役職責案
    件，經國防部北部軍事法院以91年度信審字第323 號判處有
    期徒刑10月，嗣經上訴，由國防部高等軍事法院以91年度法
    仁判字第156 號判決駁回上訴確定，於92年7 月4 日執行完
    畢；又於93年間因違反職役職責案件，經國防部北部地方軍
    事法院以93年度信審字第275 號判處有期徒刑1 年2 月，甫
    於95年1 月14日執行完畢（於本案構成累犯）。詎猶不思悔
    改，其能預見提供金融機構帳戶之存摺、金融卡及密碼供他
    人使用，足以幫助他人提領獲取詐欺犯罪所得，因覬覦交付
    其金融機關帳戶可換取金錢之不法報酬，於96年9 月14日，
    在臺北縣中和市○○路某銀行外面，將其所開立之安泰商業
    銀行板橋分行帳號00000000000000號之存摺、金融卡、密碼
    等資料，以新臺幣（下同）4,000 元之代價，出售予真實姓
    名年籍不詳之成年人，供其所屬之詐騙集團做為詐欺犯罪之
    用。嗣該成年人同夥之詐欺集團成員，取得上開帳戶存摺、
    金融卡、密碼等資料後，基於詐欺之犯意，先後於96年9 月
    15日某時許、同日18時6 分許，各別撥打電話予陳瑋如、葉
    麗君，佯稱陳瑋如、葉麗君各因網路購物轉帳錯誤，需重新
    轉帳為由，致渠等均陷於錯誤，陳瑋如於96年9 月15日19時
    13分12秒（聲請書誤載為同日18時57分），在桃園縣龜山鄉
    ○○路附近之郵局提款機，依指示轉帳匯款17,018元（聲請
    簡易判決處刑書誤載為17,000元）；葉麗君則於同日18時3
    分38秒，在豐田郵局提款機，依指示轉帳匯款29,999元，均
    至甲○○所開立之上開帳戶，上開匯款旋即遭該詐欺集團成
    員提領一空。嗣經陳瑋如之母親劉淑珍及葉麗君各別發覺有
    異而報警處理，始循線查獲上情。案經臺北縣政府警察局海
    山分局報告臺灣板橋地方法院檢察署檢察官偵查後聲請簡易
    判決處刑暨臺灣臺北地方法院檢察署檢察官移送併案審理。
二、證據：
  (一)被告甲○○於偵查中之自白。
  (二)證人即被害人之母親劉淑珍、證人即被害人葉麗君、證人即
    安泰商業銀行行員江玲惠於警詢時之證述。
  (三)澎湖縣政府警察局刑事警察大隊及屏東縣警察局內埔分局新
    北勢派出所各別受理各類案件紀錄表、受理詐騙帳戶通報警
    示簡便格式表、受理刑事案件報案三聯單、內政部警政署反
    詐騙案件紀錄表、財團法人金融聯合徵信中心通報案件紀錄
    及補充註記資訊列印畫面各1 份。
  (四)被告之安泰商業銀行開戶資料、96年9 月14日至同年月16日
    之客戶存提紀錄單、存款往來對帳單、財團法人金融聯合徵
    信中心查詢資料各1 份。
  (五)被害人陳瑋如、葉麗君之郵政自動櫃員機交易明細表收據各
    1 紙。
三、核被告所為，係犯刑法第30條第1 項前段、同法第339 條第
    1 項幫助詐欺取財罪。被告以一幫助行為，同時觸犯二相同
    之幫助詐欺取財罪名，為同種想像競合犯，應依刑法第55條
    規定，從一被害情較重之幫助詐欺取財罪處斷（即被害人葉
    麗君部分）。聲請簡易判決處刑意旨雖未就被告幫助詐欺被
    害人葉麗君部分併予聲請簡易判決處刑，惟此部分與已聲請
    部分有裁判上一罪之想像競合犯關係，為聲請效力所及，且
    業經臺灣臺北地方法院檢察署檢察官以97年度偵字第13號移
    送本院併案審理，本院自得併予審究，附此敘明。又被告以
    幫助之意思，參與構成要件以外之行為，為幫助犯，爰依刑
    法第30條第2項規定，依正犯之刑減輕之。又被告前有如犯
    罪事實欄所述之科刑執行紀錄，此有臺灣高等法院被告前案
    紀錄表乙份在卷可參，其於有期徒刑執行完畢後，五年內故
    意再犯本件有期徒刑以上之罪，為累犯，應依法加重其刑，
    並依法先加後減之。爰審酌被告將上開帳戶存摺、金融卡、
    密碼等資料交付他人，助長他人犯罪，增加被害人尋求救濟
    及治安機關查緝犯罪之困難，危害被害人財產安全及社會治
    安，兼衡被告素行、智識程度、犯罪動機係因經濟狀況不佳
    ，故出售帳戶存摺等物牟利、對被害人財產所生危害程度，
    及其犯後已坦認犯行之態度等一切情狀，量處如主文所示之
    刑，並諭知如易科罰金之折算標準，以資懲儆。
四、依刑事訴訟法第449 條第1 項前段、第3 項，刑法第30條第
    1 項前段、第2 項、第339 條第1 項、第55條、第47條第1
  項、第41條第1 項前段，刑法施行法第1 條之1 第1 項、第2
  項前段，逕以簡易判決處刑如主文。
五、如不服本判決，得自收受送達之日起10日內向本院提出上訴
    狀，上訴於本院第二審合議庭（須附繕本）。
中    華    民    國    97    年    4     月    30    日
                  刑事第十一庭法  官  林淑婷
上列正本證明與原本無異。
                              書記官  林金良
中    華    民    國    97    年    4     月    30    日
附錄本案論罪科刑法條全文：
刑法第339 條：
意圖為自己或第三人不法之所有，以詐術使人將本人或第三人之
物交付者，處五年以下有期徒刑、拘役或科或併科一千元以下罰
金。
以前項方法得財產上不法之利益或使第三人得之者，亦同。
前二項之未遂犯罰之。


司法院資訊處製作；財團法人民間司法改革基金會備份。
